Minutes et répertoires du notaire Claude HUART, 22 mai 1609 - 22 août 1631 (étude IX)
Archives nationales
- Minutes de Claude HUART, 1587 - 22 août 1631; MC/ET/IX/164 - MC/ET/IX/366
  - Minutes. 1619, janvier - 1619, mars, janvier 1619 - mars 1619; MC/ET/IX/317
    - Entrée de Jean Coiffier dans l'association du 7 septembre 1618., 22 février 1619; MC/ET/IX/317
      'Furent presentz en leurs personnes Pierre de Label et Nicolas Garset, maistres joueurs d'instrumens à Paris, en leurs noms et comme eulx faisans fortz de Guillaume Doienne et Claude Chaumont, leurs compaignons associez, aussy maistres joueurs d'instrumens à Paris, desquelz ilz ont dict avoir charge pour faire et passer ce qui ensuict; lesquelz ont voluntairement associé et associent avecq eulx et leursdictz compaignons Jehan Coiffier, pareillement maistre joueur d'instrumens à Paris, demeurant rue et parroisse Sainct-Germain-de-l'Auxerrois, à ce present et acceptant, au traicté convention et accord cy-devant passé par devant Demas et Huart, l'un des notaires soubzsignez le septiesme septembre dernier passé, concernant le faict et exercice de leur charge, à la charge de, par ledict Coiffier satisfaire et accomplir sa part aux conditions et charges portées par ladicte convantion, après que de ladicte convantion luy a esté presentement faict lecture par l'un des notaires soubzsignez l'autre present, qu'il a dict bien entendre; et outre sera tenu de sonner le cinquiesme de viollon et taille de cornet, et ledict de Label pour et au lieu de son jeu ordinaire porté par ladicte convention sera tenu et promect doresenavant sonner la taille de viollon et haulte conte de cornet. Car ainsy etc., promectant etc., obligeant chacun en droict soy èsdictz noms, renonceant etc.
      Faict et passé en l'estude des notaires l'an mil six cens dix-neuf, le vingt-deux febvrier après midy et ont signé:
      DELABEL De SAINT-FUSSIEN (notaire) COIFFIER GARCET HUART (notaire)
      Documents du Minutier central concernant l'histoire de la musique (1600-1650), par Madeleine Jurgens, tome I [études I à X, 1763 actes], Paris, Archives nationales, 1967, p. 379XXV (instrument de recherche imprimé dématérialisé, certaines notices sont plus détaillées dans la version intégrale accessible en ligne par la rubrique 'Autres instruments de recherche', voir contexte dans le Plan d’orientation général - Notaires de Paris, guides thématiques du Minutier).
      Coiffier, Jean
    - Contrat d'apprentissage pour cinq ans, au profit de Nicolas Prévost, âgé de quinze ans, entre Nicolas Prévost, maître menuisier, demeurant rue Grenier-Saint-Lazare, son père, et Quentin Varin, (1) peintre du roi, demeurant même rue, sans débours de la part du bailleur., 6 mars 1619; MC/ET/IX/317
      L'apprenti sera logé, nourri, chauffé et éclairé aux frais du maître..
      Compléments de description: (1) L'acte est imparfait, il n'est signé ni des parties ni du notaire. Le scribe écrit Quentin Houarin.
      Documents du Minutier central concernant les peintres, sculpteurs et graveurs au XVIIe siècle (1600-1650) [études I à X, 1955 actes], par Marie-Antoinette Fleury, tome I, Paris, S.E.V.P.E.N, 1969, p. 690 (instrument de recherche imprimé dématérialisé, certaines notices sont plus détaillées dans la version intégrale accessible en ligne par la rubrique 'Autres instruments de recherche', voir contexte dans le Plan d’orientation général - Notaires de Paris, guides thématiques du Minutier).
      contrat d'apprentissage; Grenier-Saint-Lazare (rue du); Houarin, Quentin; Prévost, Nicolas; Varin, Quentin; menuisier; notaire; peintre
  - Minutes. 1619, avril - 1619, juin, avril 1619 - juin 1619; MC/ET/IX/318
    - Contrat de mariage entre Jean Belin, joueur d'instruments, demeurant au faubourg Saint-Martin, fils de défunts Nicolas Belin et Mathurine Lacola, demeurant au faubourg Saint-Marcel, et Marthe de Sian, fille de défunt Marin de Sian, manoeuvre, et de Nicole Ruille, pauvre femme aveugle, demeurant aux Quinze-Vingts., 3 avril 1619; MC/ET/IX/318
      Documents du Minutier central concernant l'histoire de la musique (1600-1650), par Madeleine Jurgens, tome I [études I à X, 1763 actes], Paris, Archives nationales, 1967, p. 484 (instrument de recherche imprimé dématérialisé, certaines notices sont plus détaillées dans la version intégrale accessible en ligne par la rubrique 'Autres instruments de recherche', voir contexte dans le Plan d’orientation général - Notaires de Paris, guides thématiques du Minutier).
      Belin, Jean
    - Mise en apprentissage par Noël Parant, bourgeois de Paris, demeurant dans l'enclos du Temple, de Claude de Bary, âgé de quinze ans, fils d'Étienne de Bary, sergent à verge au Châtelet de Paris, et de défunte Claude Parisis, pour quatre années, chez François Joubert, maître joueur d'instruments, demeurant rue des Gravilliers, qui lui apprendra son métier, deux heures chaque matin et deux heures chaque soir ' et davantage s'il en a affaire pour sondit estat ', moyennant 60 sols pour chacune des deux premières années., 10 avril 1619; MC/ET/IX/318
      Documents du Minutier central concernant l'histoire de la musique (1600-1650), par Madeleine Jurgens, tome I [études I à X, 1763 actes], Paris, Archives nationales, 1967, p. 330 (instrument de recherche imprimé dématérialisé, certaines notices sont plus détaillées dans la version intégrale accessible en ligne par la rubrique 'Autres instruments de recherche', voir contexte dans le Plan d’orientation général - Notaires de Paris, guides thématiques du Minutier).
      Parant, Noël
    - Mise en apprentissage par Pierre Bertard, manoeuvre, demeurant au faubourg Saint-Martin, de son fils Pierre, âgé de onze ans, pour deux années, chez Jean Belin, joueur d'instruments, demeurant en ce faubourg, qui promet d'enseigner à l'enfant à jouer du violon, de le nourrir et de le loger, sans débours de part ni d'autre., 15 mai 1619; MC/ET/IX/318
      Bertard, Pierre
    - Entrée de Jacques de Boilly dans l'association du 11 mai 1618., 17 mai 1619; MC/ET/IX/318
      'Furent presens Baptiste Jolycoeur, Vincent Verdier, Jacques Gaigneron et Guillaume Duneau, tous maistres joueurs d'instruments à Paris, y demeurant scavoir ledict Jolycoeur rue Guérin-Boisseau, parroisse Sainct-Laurens, ledict Verdier rue Darnetal, ledict Gaigneron rue du Huleu, susdicte parroisse et ledict Duneau, rue de la Mortellerie, parroisse Sainct-Gervais, lesquelz ont volontairement associé avec eulx au contract d'association qu'ilz ont cy-devant faict ensemblement par devant les notaires soubzsignez le unziesme jour de may six cent dix-huict Jacques de Boilly, aussy maistre joueur d'instrument à Paris, demeurant rue de la Place royalle, parroisse Sainct-Paul, à ce present et acceptant, lequel s'est aussy volontairement associé et associe avec les dessusdictz, a promis et promect de sa part satisfaire, entretenir et accomplir touttes les charges et conditions portées par le contract après que d'icelluy luy a esté faict entiere lecture par l'ung des notaires soubzsignez en la presence de l'autre, et en ce faisant a promis et sera tenu pour sa partie jouer de la taille de cornet et taille de violon.
      Car ainsy etc., renonceant etc., obligeant corps et biens, renonceant etc.
      Faict et passé ès estudes des notaires soubzsignez, l'an mil six cens dix-neuf, le dix-septiesme jour de may après midy et ont signé:
      B. JOLLYCOEUR G. DUNEAU CHAPPELLAIN (notaire) Jacques GAIGNERON Jacques de BOILLY Vincent VERDIER HUART (notaire)
      Documents du Minutier central concernant l'histoire de la musique (1600-1650), par Madeleine Jurgens, tome I [études I à X, 1763 actes], Paris, Archives nationales, 1967, p. 380XXVI (instrument de recherche imprimé dématérialisé, certaines notices sont plus détaillées dans la version intégrale accessible en ligne par la rubrique 'Autres instruments de recherche', voir contexte dans le Plan d’orientation général - Notaires de Paris, guides thématiques du Minutier).
      Boilly, Jacques de
  - Minutes. 1619, juillet - 1619, septembre, juillet 1619 - septembre 1619; MC/ET/IX/319
    - Promesse de leçons de musique., 25 août 1619; MC/ET/IX/319
      'Pierre Amant, maistre joueur d'instrumentz à Paris, demeurant rue du Verbois, parroisse Sainct-Nicolas-des-Champs, confesse avoir promis et promect à Jacques Tauffier, filz de deffunct Jacques Tauffier, demourant à La Villette Sainct-Lazare, presant et acceptant, de luy monstrer et enseigner à son pouvoir à jouer des instrumentz. Pour quoy faire, sera loisible audit Toffier de venir chez ledit Amant quant bon luy semblera. Cette promesse faicte moyennant la somme de vingt et une livres tournoiz sur laquelle somme ledit Amant confesse avoir receu dudit Toffier la somme de quatre livres tournoiz, dont quittant, et le reste montant à dix-sept livres icelluy Toffier promect et gaige bailler et payer audit Amant ou au porteur d'huy en ung an prochainement venant, et sera tenu ledit Toffier de se fournir d'instrumentz à ses despans. Car ainsy etc, promectant etc, obligeant etc, chacun en droyt soy corps et biens, renonceant etc.
      Faict et passé ès estudes des notaires soubzsignez, le vingt-cinquiesme jour d'aoust, après midy et ont signé:
      Pierre AMANT J. TOFFIER CHAPELLAIN (notaire) HUART (notaire)
      Documents du Minutier central concernant l'histoire de la musique (1600-1650), par Madeleine Jurgens, tome I [études I à X, 1763 actes], Paris, Archives nationales, 1967, p. 448VII (instrument de recherche imprimé dématérialisé, certaines notices sont plus détaillées dans la version intégrale accessible en ligne par la rubrique 'Autres instruments de recherche', voir contexte dans le Plan d’orientation général - Notaires de Paris, guides thématiques du Minutier).
    - Association d'un joueur d'instruments et d'un trompette pour trois mois., 5 septembre 1619; MC/ET/IX/319
      'Fut present en sa personne Edme Amand, joueur d'instrumens à Paris, y demourant rue des Vertus, parroisse Sainct-Nicolas-des-Champs, lequel a recongneu et confessé avoir promis et promet à Jehan Pichon, trompette de Monsieur le mareschal de La Chastre, demeurant à Paris ès marestz du Temple, en ladicte parroisse, à ce present et acceptant, de le servir à jouer du viollon partout où bon luy semblera, tant en ceste ville de Paris que en telle autre ville et lieux qu'il plaira audict Pichon et de ce jourd'huy jusques à trois mois prochains venans, pendant lequel temps ledict Pichon sera tenu le nourrir et loger bien et deuement comme il appartient sans qu'il soict tenu l'entretenir, ains ledict Amand s'entretiendra de tout ses habitz et vestements quelzconques.
      Ceste promesse ainsy faicte moyennant la somme de quatre livres tournoiz pour chacun mois qui est douze livres tournoiz pour les dictz trois mois, sur laquelle somme ledict Amand confessa avoir receu dudict Pichon quarente solz tournoiz, dont etc. quictant etc. et le surplus ledict Pichon le promect bailler et payer audict Amand ou au porteur etc. au feur et à mesure qu'il en aura affaire pour ses necessitez. Ce faict en la presence de Jehan Amand, maistre joueur d'instrumens à Paris, pere dudict Edme Amand qui a eu ce que dessus pour aggreable et a pleiny sondict filz de tout loyaulté et fidelité. Car ainsy etc., promectant etc., obligeant chacun en droict soy corps et biens, renonceant etc.
      Faict et passé à Paris, ès estudes des nottaires soubzsignez, l'an mil six cent dix-neuf, le cinquiesme septembre avant (midy), ledict Edme Amand a declaré ne scavoir escripre ne signer et les autres ont signé:
      Jehan PICHON De SAINCT-FUSSIEN (notaire) AMAND HUART (notaire)
      Documents du Minutier central concernant l'histoire de la musique (1600-1650), par Madeleine Jurgens, tome I [études I à X, 1763 actes], Paris, Archives nationales, 1967, p. 381XXVII (instrument de recherche imprimé dématérialisé, certaines notices sont plus détaillées dans la version intégrale accessible en ligne par la rubrique 'Autres instruments de recherche', voir contexte dans le Plan d’orientation général - Notaires de Paris, guides thématiques du Minutier).
    - Mise en apprentissage par Germain Laurens, demeurant à Chevillon, près Guiville-en-Perthois, de son pupille Florentin Laurens âgé de seize ans, fils de Pierre Laurens, forgeron, pour cinq années, chez son oncle Didier Laurens, maître joueur d'instruments, demeurant rue aux Ours, qui promet de lui enseigner son art et l'entretiendra de toutes ses nécessités, moyennant un versement annuel de 60 livres par Isaac Le Liepvre, conseiller du roi et auditeur en la chambre des comptes. Cette somme de 60 livres représente les gages que Le Liepvre a l'habitude de donner à Florentin qui de plus recevra de lui une somme de 16 livres par mois pour sa nourriture., 29 septembre 1619; MC/ET/IX/319
      Laurens, Germain
    - Déclaration par laquelle Nicolas Daren, peintre, demeurant en Champagne, logé rue du Cimetière-Saint-Nicolas, reconnaît que, depuis son mariage avec Marie Falaise en 1610, il a vendu tous les héritages qui appartenaient à sa femme au village de Villers-en-Arthies, (1) à Jean Le Tellier, beau-frère de sa femme, moyennant la somme de 80 écus, et qu'il a vendu aussi des meubles, du linge et des vêtements; et procuration en blanc pour la nomination d'un procureur au Châtelet qui doit représenter ledit Daren à l'instance en séparation de biens que sa femme, dont il est séparé de fait, a entamée contre lui., 23 juillet 1620; MC/ET/IX/319
      Compléments de description :(1) Villers-en-Arthies, cant? Magny, arr. Mantes, Seine-et-Oise.
      Documents du Minutier central concernant les peintres, sculpteurs et graveurs au XVIIe siècle (1600-1650) [études I à X, 1955 actes], par Marie-Antoinette Fleury, tome I, Paris, S.E.V.P.E.N, 1969, p. 181 (instrument de recherche imprimé dématérialisé, certaines notices sont plus détaillées dans la version intégrale accessible en ligne par la rubrique 'Autres instruments de recherche', voir contexte dans le Plan d’orientation général - Notaires de Paris, guides thématiques du Minutier).
      déclaration; reconnaissance; Champagne-Ardenne (France, région administrative); Mantes-la-Jolie (Yvelines); Cimetière-Saint-Nicolas (rue du); Villers-en-Arthies (Val-d'Oise); Daren, Nicolas; Falaise, Marie; Le Tellier, Jean; peintre
  - Minutes. 1619, octobre - 1619, décembre, octobre 1619 - décembre 1619; MC/ET/IX/320
    En tête, table alphabétique par nom de client insérée pour le deuxième semestre.
    - Inventaire après décès de Esme Verdier, voiturier par terre, 30 décembre 1618; MC/ET/IX/320
      inventaire
    - Association pour un an entre Charles de Lavalette (1) et Jacques Jaille, compagnons peintres, demeurant rue de Poitou, pour tous travaux qu'ils entreprendront pour les bourgeois, à perte et profit égaux. (2), 31 décembre 1619 - 1619; MC/ET/IX/320
      Compléments de description: (1) Charles de Lavalette signe Charles de Lavalet. (2) Les deux compagnons ont une écriture malhabile.
      Documents du Minutier central concernant les peintres, sculpteurs et graveurs au XVIIe siècle (1600-1650) [études I à X, 1955 actes], par Marie-Antoinette Fleury, tome I, Paris, S.E.V.P.E.N, 1969, p. 383 (instrument de recherche imprimé dématérialisé, certaines notices sont plus détaillées dans la version intégrale accessible en ligne par la rubrique 'Autres instruments de recherche', voir contexte dans le Plan d’orientation général - Notaires de Paris, guides thématiques du Minutier).
      acte de société; Poitou (rue de); Jaille, Jacques; La Valette, Charles de; Lavalet, Charles de; peintre
  - Minutes. 1620, janvier - 1620, mars, janvier 1620 - mars 1620; MC/ET/IX/321
    - Quittance donnée par Pierre Lebourgeois, peintre, demeurant rue de la Croix, et par Françoise de Billy, sa fiancée en face la Sainte-Église, à Jean de Billy, maître pain d'épicier, d'une somme de 600 livres, pour la dot de ladite Françoise de Billy. (1), 11 janvier 1620; MC/ET/IX/321
      Compléments de description: (1) La date du contrat et le nom du notaire qui l'a reçu sont laissés en blanc dans le texte.
      Documents du Minutier central concernant les peintres, sculpteurs et graveurs au XVIIe siècle (1600-1650) [études I à X, 1955 actes], par Marie-Antoinette Fleury, tome I, Paris, S.E.V.P.E.N, 1969, p. 392 (instrument de recherche imprimé dématérialisé, certaines notices sont plus détaillées dans la version intégrale accessible en ligne par la rubrique 'Autres instruments de recherche', voir contexte dans le Plan d’orientation général - Notaires de Paris, guides thématiques du Minutier).
      quittance; Croix (rue de la); Billy, Françoise de; Billy, Jean de; Lebourgeois, Pierre; peintre
    - Inventaire après décès de Toussaint de Beaufort, marchand, bourgeois de Paris, demeurant rue au Maire., 13 janvier 1620; MC/ET/IX/321
      (fol. 5): En une petite chambre,.
      '... ung luth garny de son estuy, prisé... 40 s.
  - Minutes. 1620, avril - 1620, juin, avril 1620 - juin 1620; MC/ET/IX/322
    En tête, table alphabétique par nom de client insérée pour le premier semestre.
    - Inventaire après décès d'Anne Gaillard, femme de Pierre de La Veille, contrôleur général des mortes-payes de Normandie et revenus des fouages de Vannes, demeurant rue Beaubourg., 27 mai 1620; MC/ET/IX/322
      (fol. 4): En la chambre de l'hôtel,.
      ' ... deux lutz, l'un grand, l'autre petit, garnis de leurs estuys, prisé dix livres, cy ... 10 l.
    - Bail par Gilbert de Fredel, écuyer, sieur de Rouvray, valet de chambre ordinaire du roi et de la reine mère, demeurant rue Cour-au-More, agissant en son nom et comme procureur de Guillaume Mabire, bourgeois de Paris, pour trois années, à Pierre Berthault, compagnon cordonnier, demeurant rue Darnetal, d'une maison sise rue des Gravilliers, comportant salle, deux chambres et grenier, moyennant 120 livres de loyer annuel., 30 juin 1620; MC/ET/IX/322
      Documents du Minutier central concernant l'histoire de la musique (1600-1650), par Madeleine Jurgens, tome I [études I à X, 1763 actes], Paris, Archives nationales, 1967, p. 171 (instrument de recherche imprimé dématérialisé, certaines notices sont plus détaillées dans la version intégrale accessible en ligne par la rubrique 'Autres instruments de recherche', voir contexte dans le Plan d’orientation général - Notaires de Paris, guides thématiques du Minutier).
  - Minutes. 1620, juillet - 1620, septembre, juillet 1620 - septembre 1620; MC/ET/IX/323
    - FONTAINE au village de Pierrefite § Accord au sujet d'un regard à établir dans la Fontaine de Pierrefite., 12 août 1620; MC/ET/IX/323
      accord
    - Transport par Anne Lebel, veuve de François Lheureux, maître sculpteur et peintre, demeurant rue et paroisse Saint-Sauveur, à Antoine Brigallier, huissier ordinaire du roi en sa chambre des comptes et du trésor, demeurant rue du Cygne, de 18 livres 15 sols tournois de rente, à elle constituée par Jean Aranger dit Le Gault, (1) juré mesureur de grains, moyennant 300 livres tournois., 13 août 1620; MC/ET/IX/323
      Compléments de description: (1) Par contrat du 27 février 1606, devant Haguenyer et Huart.
      Documents du Minutier central concernant les peintres, sculpteurs et graveurs au XVIIe siècle (1600-1650) [études I à X, 1955 actes], par Marie-Antoinette Fleury, tome I, Paris, S.E.V.P.E.N, 1969, p. 446 (instrument de recherche imprimé dématérialisé, certaines notices sont plus détaillées dans la version intégrale accessible en ligne par la rubrique 'Autres instruments de recherche', voir contexte dans le Plan d’orientation général - Notaires de Paris, guides thématiques du Minutier).
      transport de droits; Cygne (rue du); Saint-Sauveur (rue); Aranger, Jean; Brigallier, Antoine; Lebel, Anne; Lheureux, François; huissier; officier civil (Ancien Régime); peintre; sculpteur
  - Minutes. 1620, octobre - 1620, décembre, octobre 1620 - décembre 1620; MC/ET/IX/324
    En tête, table alphabétique par nom de client insérée pour le second semestre.
    - Marché entre Marguerite Fauchier, veuve de François Gaultier, maître peintre, demeurant rue de Montmorency, et Simon Fourrier, maître serrurier au faubourg Saint-Marcel, rue de l'Arbalète, pour polir toutes les serrures et les tourets que lui fournira ledit Fourrier, à raison de 6 sols par serrure et tourets. Le serrurier ne devra bailler ses serrures qu'à ladite Fauchier qui ne pourra travailler pour aucun autre, sans son consentement., 8 novembre 1620; MC/ET/IX/324
      Documents du Minutier central concernant les peintres, sculpteurs et graveurs au XVIIe siècle (1600-1650) [études I à X, 1955 actes], par Marie-Antoinette Fleury, tome I, Paris, S.E.V.P.E.N, 1969, p. 252 (instrument de recherche imprimé dématérialisé, certaines notices sont plus détaillées dans la version intégrale accessible en ligne par la rubrique 'Autres instruments de recherche', voir contexte dans le Plan d’orientation général - Notaires de Paris, guides thématiques du Minutier).
      marché; Arbalète (rue de l'); Montmorency (rue de); Saint-Marcel (faubourg); Fauchier, Marguerite; Fourrier, Simon; Gaultier (veuve); Gaultier, François; peintre; serrurier
    - Bail par Gilbert de Fredel, écuyer, sieur de Rouvray, pour trois années, à Michel Febvre, compagnon maçon, demeurant rue Greneta, d'un corps de logis sis rue des Gravilliers, moyennant 100 livres de loyer annuel., 16 novembre 1620; MC/ET/IX/324
    - Désistement entre Pierre Bertard, manoeuvre, demeurant sur les égouts entre les portes Saint-Martin et du Temple, et Jean Belin, maître joueur d'instruments, demeurant rue Guérin-Boisseau, de l'apprentissage de Pierre Bertard., 3 décembre 1620; MC/ET/IX/324
      Documents du Minutier central concernant l'histoire de la musique (1600-1650), par Madeleine Jurgens, tome I [études I à X, 1763 actes], Paris, Archives nationales, 1967, p. 331 (instrument de recherche imprimé dématérialisé, certaines notices sont plus détaillées dans la version intégrale accessible en ligne par la rubrique 'Autres instruments de recherche', voir contexte dans le Plan d’orientation général - Notaires de Paris, guides thématiques du Minutier).
  - Minutes. 1621, janvier - 1621, avril, janvier 1621 - avril 1621; MC/ET/IX/325
    - Constitution par Denis Grandgirard, marchand bourgeois de Paris, et par Anne Leroy, sa femme, demeurant rue des Prêcheurs, à Jean Legay, marchand, bourgeois de Paris, demeurant rue Grenier-Saint-Lazare, de 112 livres 10 sols de rente annuelle et perpétuelle, moyennant 1.800 livres., 6 juillet 1620; MC/ET/IX/325
      Documents du Minutier central concernant l'histoire de la musique (1600-1650), par Madeleine Jurgens, tome I [études I à X, 1763 actes], Paris, Archives nationales, 1967, p. 253 (instrument de recherche imprimé dématérialisé, certaines notices sont plus détaillées dans la version intégrale accessible en ligne par la rubrique 'Autres instruments de recherche', voir contexte dans le Plan d’orientation général - Notaires de Paris, guides thématiques du Minutier).
    - MOLÉ (Nicolas) canonier ordinaire du Roi r. des Gravilliers § Transaction, 7 janvier 1621; MC/ET/IX/325
      accord; Molé, Nicolas
    - Contrat de mariage entre Nicolas Heuillet, joueur d'instruments, demeurant rue au Maire, fils de défunt Pierre Heuillet, laboureur à Granges-sur-Aube, et de Claude Frapière, et Marguerite Sédillot, fille d'Esaïe Sédillot, maître chandelier en suif, demeurant même rue, et de Marguerite Dubois. Parmi les témoins du fiancé figurent Jean Raillart, Benoît Berger et Claude Imbert, joueurs d'instruments, et parmi ceux de la fiancée Pierre Sédillot, chandelier en suif, son frère. La dot est de 60 livres., 2 février 1621; MC/ET/IX/325